【裁判字號】    99,聲再,15
【裁判日期】    990819
【裁判案由】    聲請再審
【裁判全文】
臺灣板橋地方法院刑事裁定              99年度聲再字第15號
聲  請  人  甲○○
即受判決人
上列聲請人即受判決人因毒品危害防制條例案件，對於本院民國
98年12月17日98年度易字第2853號確定判決，聲請再審，本院裁
定如下：
    主  文
再審之聲請駁回。
    理  由
一、本件聲請意旨如附件刑事聲請再審狀所載。
二、按有罪之判決確定後，有下列情形之一者，為受判決人之利
    益，得聲請再審︰一、原判決所憑之證物已證明其為偽造或
    變造者。二、原判決所憑之證言、鑑定或通譯已證明其為虛
    偽者。三、受有罪判決之人，已證明其係被誣告者。四、原
    判決所憑之通常法院或特別法院之裁判已經確定裁判變更者
    。五、參與原判決或前審判決或判決前所行調查之法官，或
    參與偵查或起訴之檢察官，因該案件犯職務上之罪已經證明
    者，或因該案件違法失職已受懲戒處分，足以影響原判決者
    。六、因發現確實之新證據，足認受有罪判決之人應受無罪
    、免訴、免刑或輕於原判決所認罪名之判決者。前項第一款
    至第三款及第五款情形之證明，以經判決確定，或其刑事訴
    訟不能開始或續行非因證據不足者為限，得聲請再審。次按
    不得上訴於第三審法院之案件，除前條規定外，其經第二審
    確定之有罪判決，如就足生影響於判決之重要證據漏未審酌
    者，亦得為受判決人之利益，聲請再審。刑事訴訟法第420
    條、第421 條分別定有明文。又按所謂發見確實之新證據，
    係指該證據於事實審法院判決前已經存在，為法院、當事人
    所不知，不及調查斟酌，至其後始行發見，且就證據本身形
    式上觀察，固不以絕對不須經過調查程序為條件，但必須顯
    然可認為足以動搖原有罪確定判決，而為受判決人無罪、免
    訴、免刑或輕於原判決所認罪名之判決者為限。故受理聲請
    再審之最後事實審法院，應就聲請再審理由之所謂新證據，
    是否具備事實審判決前已經存在，為法院、當事人所不知，
    事後方行發見之嶄新性，及顯然可認足以動搖原有罪確定判
    決，應為無罪、免訴、免刑或輕於原判決罪名之顯然性二要
    件，加以審查，為判斷應否准予開始再審之準據。最高法院
    著有93年度臺抗字第98號裁定，可資參照。至刑事訴訟法第
    421 條規定得為受判決人之利益聲請再審者，須為足生影響
    於判決之重要證據未經原確定判決審酌者，始足當之，茍業
    經原確定判決審酌，或非足生影響於判決之重要證據，均不
    得據以聲請再審。又依該條規定而聲請再審者，應於判決送
    達後二十日內為之，刑事訴訟法第424 條亦有明文。
三、經查：
  (一)本件聲請人據以聲請再審之原確定判決，係屬刑事訴訟法第
    376 條第1 款規定之不得上訴於第三審法院之案件，聲請再
    審意旨就足生影響於判決之重要證據漏未審酌聲請再審部分
    ，因原確定判決正本係於民國99年1 月4 日郵寄至臺北縣蘆
    洲市○○街110 號2 樓而為寄存送達，於99年1 月14日發生
    送達效力，業經本院依職權調閱原判決全案卷證核閱無訛，
    並有本院送達證書影本一件存卷可考；惟聲請人遲至99年3
    月23日始具狀向本院聲請再審，此有刑事再審聲請狀上之本
    院收文戳章在卷可證。是就有無足生影響於判決之重要證據
    漏未審酌部分，本件再審之聲請已逾20日之法定不變期間，
    且無法補正，其聲請再審之程序顯已違背規定。
  (二)本件聲請人另以發現新證據為由聲請再審，無非係以其另犯
    竊盜等案件經法院通緝，嗣於98年8 月26日15時20分許，在
    臺中縣豐原市○○街129 巷9 號2 樓之7 前為警緝獲，查獲
    當時並未扣得毒品或吸食器具，卻強制對聲請人實施採尿，
    係違法蒐證云云為據。然查，本案原審認定聲請人於98年8
    月24日19、20時許，在臺北縣其友人住處內，以甲基安非他
    命置入玻璃球內再點火燒烤吸食煙霧之方式，施用第二級毒
    品甲基安非他命1 次之犯行，業據聲請人於警詢、偵查及本
    院原審98年12月3 日準備程序，及同日審理時，均坦承不諱
    ，且警方經聲請人自願同意，採其尿液送驗後，鑑驗結果呈
    安非他命類陽性反應，亦有臺灣檢驗科技股份有限公司98年
    9 月9 日出具之濫用藥物檢驗報告、臺北縣警察局查獲毒品
    案件尿液檢體監管紀錄表、臺北縣警察局偵辦毒品案件尿液
    代碼表各1 件在卷足憑。再者，聲請人於98年8 月26日15時
    20 分 許，在臺中縣豐原市○○街129 巷9 號2 樓之7 前，
    因另涉竊盜案件經法院通緝而為警攔查，於警詢時在有偵查
    犯罪職權之警察發覺其犯罪前，即同意採尿送驗，並承認施
    用毒品而查獲等情，有臺北縣政府警察局刑事警察大隊98年
    11 月23 日北縣警刑七字第0980175723號函附偵查報告、勘
    察採證同意書、警詢筆錄及臺灣板橋地方法院檢察署公務電
    話紀錄單在卷可稽（見原審卷第38至40頁、偵卷第5 、10、
    26頁），認聲請人係對於未發覺之罪自首而受裁判，依刑法
    第62 條 前段之規定減輕其刑。故再審意旨所敘上開違法蒐
    證等情，顯屬聲請人在原確定判決調查、審理時即已明知，
    在原審時可提出卻未予提出，亦非屬刑事訴訟法第420 條第
    1 項第6 款所定之「新證據」，自不得據以聲請再審。
  (三)綜上，聲請人所為本件再審聲請，部分違背法律上之程式，
    部分屬無再審理由，均應予駁回。
四、爰依刑事訴訟法第433 條、第434 條第1 項，裁定如主文。
中    華    民    國    99    年    8     月    19    日
                  刑事第十八庭  審判長法  官  汪怡君
                                      法  官  楊仲農
                                      法  官  楊筑婷
上列正本證明與原本無異。
本裁定不得抗告。
                                      書記官  田世杰
中    華    民    國    99    年    8     月    20    日

司法院資訊處製作；財團法人民間司法改革基金會備份。
